臺灣桃園地方法院民事裁定
110年度亡字第53號
聲  請  人  臺灣桃園地方檢察署檢察官

上列聲請人聲請宣告失蹤人李桂英死亡事件，本院裁定如下：
    主  文
一、准對失蹤人李桂英（女，民國00年0月0日生，身分證統一編
    號：Z000000000號）為宣告死亡之公示催告。
二、該失蹤人應於本公示催告最後揭示於法院公告處、資訊網路
     及其他適當處所之翌日起柒個月內，向本院陳報現尚生存
    ，如不陳報，本院將宣告其為死亡。 
三、無論何人，凡知該失蹤人之生死者，均應於上開期間內，將
    其所知之事實，陳報本院。
    理  由
一、聲請意旨略以：失蹤人李桂英（下稱失蹤人）為民國00年0
    月0日生，其戶籍設於桃園○○○○○○○○○（下稱中壢戶政事務所
    ），其配偶已歿，其子蒙欽權則於中壢戶政事務所人員訪查
    時稱：於伊5歲時即未見過失蹤人，不清楚失蹤人之下落，
    因失蹤人之子亦不願處理失蹤人之死亡宣告事宜，而失蹤人
    失蹤迄今生死不明已逾3年仍未尋獲，是聲請人基於利害關
    係人之地位，依法聲請准對相對人為死亡宣告等語。
二、按失蹤人失蹤滿7 年後，法院得因利害關係人或檢察官之聲
    請，為死亡之宣告；失蹤人為80歲以上者，得於失蹤滿3 年
    後，為死亡之宣告，民法第8 條第1 項、第2 項定有明文。
    又法院准許宣告死亡之聲請者，應公示催告；前項公示催告
    ，準用第130 條第3 項至第5 項之規定；公示催告應揭示於
    法院公告處、資訊網路及其他適當處所；法院認為必要時，
    並得命登載於公報或新聞紙，或用其他方法公告之；前開陳
    報期間，自揭示之日起，應有6 個月以上，但失蹤人滿百歲
    者，其陳報期間，得定為自揭示之日起二個月以上，家事事
    件法第156 條第1 項、第3 項亦有明定。
三、經查，聲請人主張之上開事實，業據提出個人戶籍資料查詢
    結果、己身一親等資料查詢結果、中壢戶政專案清查成果表
    、親屬鄰里長或鄰居訪查紀錄表、除戶資料、出入境資訊連
    結作業、全國刑案資料查註表、在監在押紀錄表、健保資訊
    連結作業查詢紀錄、勞動部勞工保險局函、行政院人事行政
    總處函、國軍退除役官兵輔導委員會桃園市榮民服務處函覆
    資料、桃園市政府社會局函、桃園市政府殯葬管理所函等
　　為證，復經本院依職權調取相對人之勞保投保資料、稅務電
    子閘門財產所得調件明細表、向桃園市政府衛生局函查有無
    失蹤人之死亡通報相關資料，亦均查無失蹤人之任何勞保投
    保紀錄、財產所得資料、或失蹤人於失蹤後之任何存在或行
    蹤紀錄，綜上事證，堪認聲請人之主張屬實。復查，依失蹤
    人之戶籍資料註記事項記載失蹤人於80年3月11日入境行方
    已明，於86年9月9日撤銷協尋，是應認失蹤人自86年9月9日
    後行方不明，從而，失蹤人於失蹤時為滿80歲以上之人，且
    失蹤至今已逾3 年，生死不明，自應為宣告死亡之公示催告
    。
四、爰裁定如主文。
中　　華　　民　　國　　111 　年　　1 　　月　　6 　　日
                   家事法庭  法　官　 林曉芳

以上正本係就原本作成。
如不服本裁定應於送達後10日內向本院提出抗告狀，並應繳納抗
告費新台幣1000元。
中　　華　　民　　國　　111 　年　　1 　　月　　7 　　日
                             書記官   甘治平